臺灣臺中地方法院民事裁定
111年度聲字第13號
聲  請  人  財團法人法律扶助基金會

法定代理人  范光群  
代  理  人  邱彥霖  
相  對  人  施孟淳  
上列聲請人聲請裁定法律扶助回饋金准予強制執行事件，本院裁
定如下：
    主      文
相對人應給付聲請人之法律扶助回饋金（申請編號：0000000-B-
046）新臺幣壹萬伍仟元，及自本裁定送達之翌日起，至清償日
止，按週年利率百分之五計算之利息，准予強制執行。
    理  由
一、按因法律扶助所取得之標的具財產價值，且其財產價值達一
    定標準者，分會經審查得請求受扶助人負擔酬金及必要費用
    之全部或一部為回饋金；受扶助人應依分會書面通知之期限
    及額度，給付應分擔之酬金及必要費用或回饋金；受扶助人
    不依法律扶助法第20條第4項、第21條第3項或第33條第1項
    返還酬金及必要費用，未提出覆議或提出覆議經駁回者，基
    金會或分會除認強制執行無實益外，得提出相關證明文件，
    聲請法院裁定強制執行；於聲請法院強制執行時，免徵執行
    費，法律扶助法第32條第1項、第33條第1項及第35條第1項
    分別定有明文。又受扶助人因法律扶助所取得之標的具有財
    產價值，且符合以下標準，受扶助人應分擔律師酬金及其他
    必要費用之全部或一部作為回饋金：一、取得之標的價值合
    計超過律師酬金及其他必要費用新臺幣（下同）100萬元以
    上者，應回饋全部之律師酬金及必要費用。二、取得之標的
    價值合計超過律師酬金及其他必要費用五十萬元以上一百萬
    元以下者，應回饋一半之律師酬金及必要費用。」，亦為財
    團法人法律扶助基金會受扶助人繳納回饋金標準第4條第1項
    所明定。
二、聲請意旨略以：相對人前因請求履行契約事件（104年度訴
    字第1598號），於民國104年5月29日向聲請人之台中分會申
    請法律扶助，經該分會審查決定後就其上開事件准予扶助（
    申請編號：0000000-B-046），又所扶助案件現已終結，相
    對人已可取得對他造當事人合計700,000元之利益。依財團
    法人法律扶助基金會受扶助人繳納回饋金標準第4條第1項所
    定，已達應繳納回饋金之標準。又聲請人就上開法律扶助案
    件所支出之酬金及必要費用合計為30,000元，經聲請人之審
    查委員會評議決定相對人應向聲請人繳納半數回饋金即15,0
    00元，並依法律扶助法第33條規定寄發回饋金審查決定通知
    書、回饋金催告函至相對人之住所，惟相對人迄未置理。為
    確保聲請人債權之實現，爰依法律扶助法第35條規定，請准
    予強制執行及自裁定送達之翌日起至清償日止，按週年利率
    百分之五計算利息等語。
三、經查，聲請人上開主張，業據提出法律扶助申請書、審查表
    、結算之審查表（回饋金）、民事判決節本、回饋金通知書
    、催告函暨收件回執等影本供參，足認聲請人之主張為真。
    因相對人並未向聲請人提出申覆卻迄未給付，是聲請人聲請
    本院裁定就相對人應繳之回饋金15,000元准予強制執行，核
    無不合。又給付無確定期限者，債務人於債權人得請求給付
    時，經其催告而未為給付，自受催告時起，負遲延責任。其
    經債權人起訴而送達訴狀，或依督促程序送達支付命令，或
    為其他相類之行為者，與催告有同一之效力。民法第229條
    第2項定有明文。而應付利息之債務，其利率未經約定，亦
    無法律可據者，週年利率為5%。本件聲請人對相對人之回饋
    金債權，核屬無確定期限之給付，既經聲請人發函對相對人
    定期催告給付，於110年11月30日送達予相對人收受，相對
    人既仍未為給付，依前揭規定，應負遲延責任。是聲請人請
    求相對人另自本裁定送達之翌日起至清償日止，按週年利率
    百分之五計算法定遲延利息，併准強制執行，亦屬有據。
四、依法律扶助法第35條第1項規定，裁定如主文。
中　　華　　民　　國　　111 　年　　1 　　月　　11　　日
                      民事第三庭  法  官  王金洲
以上正本係照原本作成。
如不服本裁定應於送達後10日內向本院提出抗告狀，並繳納抗告
費新臺幣1,000元。
中　　華　　民　　國　　111 　年　　1 　　月　　11　　日
                                  書記官  吳欣叡